臺灣臺中地方法院刑事判決
111年度交易字第1656號
公  訴  人  臺灣臺中地方檢察署檢察官
被      告  王榮富



                    現另案於法務部○○○○○○○○○○○執行中
上列被告因公共危險案件，經檢察官提起公訴（111年度速偵字
第4543號），本院判決如下：
    主    文
王榮富駕駛動力交通工具而吐氣所含酒精濃度達每公升零點二五
毫克以上，累犯，處有期徒刑捌月。
    犯罪事實
一、王榮富自民國111年9月28日中午12時許起至同日下午1時許
    止，在臺中市南屯區春安路之工地內，飲用啤酒2、3罐後，
    其吐氣所含酒精濃度已達每公升0.25毫克以上，基於酒後駕
    駛動力交通工具之犯意，於同日下午4時40分許，騎乘牌照
    號碼HFD-755號普通重型機車上路。嗣於同日下午4時50分許
    ，行經臺中市○○區○○路000號前時，因面有酒容、行車軌跡
    不穩，為警攔檢發現其散發酒味，於同日下午4時58分許，
    測得其吐氣所含酒精濃度達每公升0.40毫克，而查悉上情。
二、案經臺中市政府警察局第四分局報告臺灣臺中地方檢察署檢
    察官偵查起訴。
    理    由
一、證據能力：
㈠、本判決認定事實所引用之被告以外之人於審判外之言詞或書
    面證據等供述證據，公訴人、被告在本院審理時均同意作為
    證據使用（見本院卷第44頁），復經本院審酌認該等證據之
    作成無違法、不當或顯不可信之情況，依刑事訴訟法第159 
    條之5 第1 項規定，均有證據能力。
㈡、又本案認定事實引用之卷內其餘非供述證據，並無證據證明
    係公務員違背法定程序取得，依同法第158 條之4 規定反面
    解釋，亦均有證據能力。
二、上開犯罪事實，業據被告於本院審理時坦承不諱（見本院卷
    第43、45頁）。並有員警職務報告（見速偵卷第29頁）、臺
    中市政府警察局第四分局取締酒後駕車案件檢核表（見速偵
    卷第45-46頁）、臺中市政府警察局道路攔查當事人酒精測
    定紀錄表（見速偵卷第47頁）、臺中市政府警察局舉發違反
    道路交通管理事件通知單（見速偵卷第49頁）、臺中市政府
    警察局第四分局春社所酒駕源頭管制分析表（見速偵卷第51
    頁）、現場圖（見速偵卷第53頁）、車牌號碼000-000號普
    通重型機車車輛詳細資料報表（見速偵卷第55頁）、駕籍詳
    細資料報表（見速偵卷第57頁）在卷可稽。被告前開具任意
    性之自白經核與事實相符而堪採信，本案事證已臻明確，應
    予依法論科。
三、論罪科刑：
㈠、核被告王榮富所為，係犯刑法第185條之3第1項第1款駕駛動
    力交通工具吐氣所含酒精濃度達每公升0.25毫克以上罪。
㈡、被告前因不能安全駕駛罪，經本院以108年度沙交簡字第794
    號判決判處有期徒刑3月，併科罰金新臺幣3萬元確定，有期
    徒刑部分於109年6月22日執行完畢（起訴書誤植為109年7月
    22日）。上開刑之加重事實，有檢察官提出之刑案資料查註
    紀錄表（見速偵卷第7頁）在卷可稽，其於執行完畢後5年內
    故意再犯本案有期徒刑以上之罪，為累犯，參酌大法官釋字
    第775號解釋之意旨，本院認被告前揭犯行，與本案犯行，
    均同為不能安全駕駛犯罪，有其特別惡性及對刑罰反應力薄
    弱之情況，認加重最低本刑並無罪刑不相當之情形，而應依
    刑法第47條第1項之規定加重其刑。
㈢、爰審酌被告飲酒後吐氣所含酒精濃度已達每公升0.40毫克，
    超出標準值，仍無視其他用路人安全，執意騎乘機車，製造
    公共危險，所為應予非難。又審酌被告坦承犯行之犯後態度
    。以及審酌被告除前揭構成累犯之前科紀錄外，本案行為前
    另有多次不能安全駕駛罪前科紀錄，素行不佳。暨審酌被告
    於本院審理時所供述之教育程度、職業、家庭狀況、經濟狀
    況等一切情狀（見本院卷第46頁），量處如主文所示之刑，
    以示懲儆。　　
據上論斷，應依刑事訴訟法第299條第1項前段，判決如主文。
本案經檢察官潘曉琪提起公訴，檢察官劉世豪到庭執行職務。
中　　華　　民　　國　　111 　年　　12　　月　　5 　　日
                  刑事第一庭    法  官  徐煥淵
以上正本證明與原本無異。
如不服本判決應於收受送達後20日內向本院提出上訴書狀，並應
敘述具體理由；其未敘述上訴之理由者，應於上訴期間屆滿後20
日內向本院補提理由書（均須按他造當事人之人數附繕本）「切
勿逕送上級法院」。
告訴人或被害人如不服判決，應備理由具狀向檢察官請求上訴，
上訴期間之計算，以檢察官收受判決正本之日起算。
                        　　　　書記官  陳麗靜
中　　華　　民　　國　　111 　年　　12　　月　　5 　　日
附錄本案論罪科刑法條
中華民國刑法第185條之3
駕駛動力交通工具而有下列情形之一者，處3年以下有期徒刑，
得併科30萬元以下罰金：
一、吐氣所含酒精濃度達每公升零點二五毫克或血液中酒精濃度
    達百分之零點零五以上。
二、有前款以外之其他情事足認服用酒類或其他相類之物，致不
    能安全駕駛。
三、服用毒品、麻醉藥品或其他相類之物，致不能安全駕駛。
因而致人於死者，處3年以上10年以下有期徒刑，得併科2百萬元
以下罰金；致重傷者，處1年以上7年以下有期徒刑，得併科1百
萬元以下罰金。
曾犯本條或陸海空軍刑法第54條之罪，經有罪判決確定或經緩起
訴處分確定，於十年內再犯第1項之罪因而致人於死者，處無期
徒刑或5年以上有期徒刑，得併科3百萬元以下罰金；致重傷者，
處3年以上10年以下有期徒刑，得併科2百萬元以下罰金。